臺灣桃園地方法院民事判決
110年度簡上字第310號
上  訴  人  吳彥穎  
被上訴人    王俐文  
            林亞璇  
共      同
訴訟代理人  林鈺雄律師
            劉哲睿律師
上列當事人間損害賠償事件，上訴人對於民國110 年10 月15日
本院桃園簡易庭110年度桃簡字第677號第一審判決提起上訴，本
院於111年6月1日言詞辯論終結，判決如下：
    主      文
一、上訴駁回。
二、第二審訴訟費用由上訴人負擔。
    事實及理由
一、上訴人起訴主張：被上訴人甲○○、乙○○在上訴人與甲○○間另
    案侵權行為損害賠償事件（下稱系爭事件）第一審即臺灣士
    林地方法院（下稱士林地院）107 年度訴字第212 號事件、
    第二審即臺灣高等法院（下稱高等法院）107 年度上易字第
    965 號事件審理中，向法院提出書狀，指摘上訴人「好訟成
    性」、「校園問題人物」、「與高承亨一搭一唱惡整校園裡
    其他學生」等（下稱系爭言論）不實言論，足以毀損上訴人
    之社會評價及名譽，致上訴人精神痛苦不已，被上訴人應連
    帶賠償精神慰撫金新臺幣（下同）20萬元，爰依侵權行為規
    定，提起本件訴訟等語，並聲明：被上訴人應連帶給付上訴
    人20萬元，及自起訴狀繕本送達被上訴人之翌日起至清償日
    止，按週年利率5 ％計算之利息。
二、被上訴人則以：甲○○委任系爭事件訴訟代理人（下稱另案訴
    代）於民國107 年2 月21日以民事答辯狀（下稱系爭107 年
    2月答辯狀）在系爭事件審理中為系爭言論，系爭107 年2 
    月答辯狀於同年月26日送達上訴人系爭事件訴訟代理人康皓
    智律師（下稱康律師），上訴人自於同日即知悉受有損害，
    惟上訴人至遲於110 年1 月25日始提起本件訴訟，已罹於侵
    權行為2年時效。另乙○○非系爭事件當事人，未與甲○○共同
    為系爭言論等語，資為抗辯。
三、原審判決上訴人敗訴，上訴人對原判決聲明全部不服，提起
    上訴，並上訴聲明：原判決廢棄；被上訴人應連帶給付上訴
    人20萬元，及自起訴狀繕本送達被上訴人之翌日起至清償日
    止，按週年利率5 ％計算之利息。被上訴人答辯聲明：上訴
    駁回。
四、本院得心證之理由：
（一）經查，系爭事件當事人為上訴人與甲○○，甲○○之系爭107
      年2 月答辯狀內記載系爭言論，在系爭事件第一審審理中
      ，於同年月26日分別送達士林地院及康律師，上訴人另於
      同年11月6 日在系爭事件第二審閱卷，甲○○107 年11月15
      日民事言詞辯論意旨狀（下稱系爭107 年11月辯論狀）內
      記載上訴人「好訟成性」、「校園問題人物」等內容，被
      上訴人另案訴代於系爭事件第二審107 年12月5 日即最後
      言詞辯論期日引用系爭107 年11月辯論狀為答辯理由，康
      律師同日到庭為言詞辯論等情，業經本院依職權調閱系爭
      事件第一審、第二審卷宗，有系爭107 年2 月答辯狀及回
      執附卷可參（見原審卷第53至57頁），堪信為真實。
（二）按因侵權行為所生之損害賠償請求權，自請求權人知有損
      害及賠償義務人時起，2 年間不行使而消滅，民法第197 
      條第1 項前段定有明文。非對話而為意思表示者，其意思
      表示，以通知達到相對人時，發生效力。所謂達到，係指
      意思表示已進入相對人之支配範圍，置於相對人隨時可以
      了解其內容之客觀狀態，最高法院110 年度台上字第163
      號民事判決參照。又訴訟代理人就其受委任之事件有為一
      切訴訟行為之權，民事訴訟法第70條第1 項前段定有明文
      。所謂一切訴訟行為，凡不屬該條項但書所定應受特別委
      任之事項均包含在內，代受送達亦為一切訴訟行為之一種
      ，訴訟代理人當然有此權限，其基此所為之代受送達，即
      與委任之當事人自受送達生同一之效力，最高法院100 年
      度台抗字第292號民事裁定參照。上開代理權尚包括當事
      人本人於訴訟上所得行使之私法上權利，及受領對造就該
      事件對其委任之當事人所為私法上意思表示之權限在內。
（三）經查，系爭107 年2 月答辯狀，於同年月26日送達士林地
      院，被上訴人另案訴代於系爭事件第二審107 年12月5 日
      言詞辯論期間引用系爭107 年11月辯論狀為答辯理由，固
      可認甲○○於系爭事件第一審、第二審審理中為系爭言論。
      惟查，系爭107 年2 月答辯狀既於107 年2 月26日送達上
      訴人系爭事件訴訟代理人康律師，另康律師於系爭事件第
      二審107 年12月5 日言詞辯論期日到庭言詞辯論，依民事
      訴訟法第70條第1 項前段規定，系爭107 年2 月答辯狀視
      同已於同年月26日送達上訴人，上訴人於同日已知悉系爭
      言論內容及行為人為甲○○，另於107 年12月5 日亦視同知
      悉系爭107 年11月辯論狀之內容及行為人為甲○○。從而，
      原審認上訴人至遲於107 年12月5 日已知悉甲○○於系爭事
      件第一審、第二審審理中為系爭言論，惟上訴人於110 年
      1 月25日始提起本件侵權行為損害賠償訴訟，有民事起訴
      狀上本院收狀章戳附卷可參（見原審卷第3 頁），已逾2 
      年，對甲○○系爭言論之侵權行為損害賠償請求權自因罹於
      時效而消滅，洵屬有據。
（四）至上訴人主張康律師僅來電告知收到答辯狀，其係於為系
      爭事件再審閱卷時，始得知上開侵害之事實云云，然查，
      上訴人在系爭事件第二審審理中，即於107 年9 月26日提
      出陳報狀記載「對造提及本人的訴訟紀錄，當成本人是好
      訟之徒，是問題人物，使本人身心受創」、「被上訴人（
      即甲○○）認定高教授與上訴人（即本件上訴人）一搭一唱
      霸凌他人，也未舉證」等文字，有上開陳報狀可參（見高
      等法院上易卷第73頁、第77頁），足認上訴人於系爭事件
      審理中已知悉系爭言論內容及行為人為甲○○，且訴訟代理
      人有無轉交答辯狀並不影響答辯狀已視同送達上訴人之效
      力，上訴人上開主張自不可採。
（五）是以，上訴人對甲○○系爭言論之侵權行為損害賠償請求權
      已罹於時效而消滅。至上訴人稱：於107 年11月6 日去閱
      卷時並未看到系爭卷證，因僅能看1個小時，僅看到伊與
      被上訴人乙○○之前於臺灣臺北地方法院訴訟卷宗...伊根
      本沒有看到系爭卷證，看到其他卷證就已經嚇傻，伊才知
      道對造長期用烏賊戰的招數，害伊多次遭到美國法判伊敗
      訴，伊也有告訴桃園律師公會，請對造不要再用烏賊戰，
      破壞司法公信，希望這段話可以引用在判決書內，以昭公
      信云云。然查，上訴人既於107年11月6日親赴高等法院閱
      卷，上訴人對於系爭107 年2 月答辯狀內容自難諉為不知
      ；況查，本件民事事件當事人國籍或上訴人主張之侵權行
      為地，均未涉及國外，非屬涉外民事事件，且原審係依據
      我國法律審理後，認上訴人就本件侵權行為損害賠償請求
      權已罹於時效，亦非援引他國法律，上訴意旨似有誤會。
（六）復查，系爭事件第一審、第二審當事人為上訴人與甲○○，
      系爭107年2 月答辯狀、107 年11月辯論狀亦係甲○○於系
      爭事件之答辯狀或言詞辯論狀，上訴人未舉證乙○○就甲○○
      於系爭事件審理中所為系爭言論，有故意、過失、造意或
      幫助之行為，自難認乙○○應就甲○○之系爭言論負共同侵權
      行為責任，上訴人請求乙○○應負系爭言論之連帶損害賠償
      責任，亦無理由。
五、綜上所述，上訴人本於侵權行為法律關係，請求被上訴人應
    連帶給付上訴人20萬元，及自起訴狀繕本送達翌日起至清償
    日止，按週年利率5 ％計算之利息，為無理由，應予駁回。
    原審駁回上訴人之請求，於法並無違誤，上訴人以前開理由
    提起上訴，並指摘原判決不當，求予廢棄改判，為無理由，
    應予駁回其上訴。
六、本件判決事證已臻明確，兩造其餘攻擊防禦方法及所提舉證
    ，核與判決結果不生影響，爰不逐一論述。
七、據上論結，本件上訴為無理由，判決如主文。
中　　華　　民　　國　 111　　年　　6　　月　　24 　　日
                  民事第四庭  審判長法　官　游智棋

                                    法　官　傅思綺

                                    法　官　林常智

上列正本證明與原本無異。
本判決不得上訴。

中　　華　　民　　國　 111　　年　　6　　月　  24 　　日
                                    書記官　石幸子